【裁判字號】    92,交訴,46
【裁判日期】    920403
【裁判案由】    公共危險等
【裁判全文】
臺灣臺中地方法院刑事判決                          九十二年度交訴字第四六號
    公  訴  人  臺灣臺中地方法院檢察署檢察官
    被      告  乙○○
右列被告因公共危險等案件，經檢察官提起公訴（九十二年度偵字第四０九八號），
本院判決如左：
    主  文
乙○○服用酒類，不能安全駕駛動力交通工具而駕駛，處有期徒刑貳月，如易科罰金
，以佰元折算壹日。又行使偽造私文書，足以生損害於他人，處有期徒刑月，如
易科罰金，以百元折算壹日，偽造之內政部警政署國道公路警察局公警局交字第Ｚ
00000000號、Ｚ00000000號舉發違反道路交通管理事件通知單（三
聯單）、酒精濃度測試單、汽車駕駛人酒後生理協調平衡檢測紀錄表及九十二年二月
十四日凌晨三時及上午十一時五分之偵訊（調查）筆錄，其上偽造之「甲○○」署押
各壹枚，均沒收。應執行有期徒刑肆月，如易科罰金，以百元折算壹日，偽造之內
政部警政署國道公路警察局公警局交字第Ｚ00000000號、Ｚ0000000
0號舉發違反道路交通管理事件通知單（三聯單）、酒精濃度測試單、汽車駕駛人酒
後生理協調平衡檢測紀錄表及九十二年二月十四日凌晨三時及上午十一時五分之偵訊
（調查）筆錄，其上偽造之「甲○○」署押各壹枚，均沒收。
    事  實
一、乙○○於民國九十二年二月十三日二十二時至隔日凌晨零時十分許，在桃園市友
    人家中與朋友飲用水果酒後，明知已達不能安全駕駛動力交通工具之程度，竟仍
    駕駛車牌號碼Ｚ３─９６５７號自小客車，由桃園市往彰化方向行駛，嗣於二月
    十四日二時十六分許，行經國道一號公路一八四公里南向處（台中市南屯區），
    為內政部警政署國道公路警察局（下稱國道公路警察局）第三警察隊執勤員警見
    該車左右任意變換車道，予以攔車稽查，發現乙○○無照駕駛，且眼神呆滯、酒
    味濃烈，經施以酒精濃度吐氣測試，吐氣所含酒精濃度為每公升０‧七五毫克，
    因而查獲其已不能安全駕駛動力交通工具之情事。乙○○為恐遭重罰，竟基於偽
    造署押、偽造私文書及行使偽造私文書之犯意，先於酒精濃度測試單上，偽造「
    甲○○」之簽名乙枚，嗣同日二時三十分許，為警帶回國道公路警察局第三警察
    隊調查時，又接續在汽車駕駛人酒後生理協調平衡檢測紀錄表、內政部警政署國
    道公路警察局公警局交字第Ｚ00000000號及Ｚ00000000號舉發
    違反道路交通管理事件通知單（下稱違規通知單，一式三聯）上之收受通知聯者
    簽章欄內、九十二年二月十四日凌晨三時及上午十一時五分之偵訊筆錄末行被訊
    問人處，再分別偽造「甲○○」之簽名各乙枚，表示由「甲○○」受領各該文書
    及由「甲○○」親自應訊之意，且除偵訊筆錄外，並均據以行使而交付予警員收
    執，足以生損害於警察機關對道路交通違規事件取締與管理之正確性及甲○○。
二、案經臺灣臺中地方法院檢察署檢察官偵查起訴。
    理  由
一、右揭事實，業據被告乙○○供承不諱，而服用酒類不能安全駕駛動力交通工具而
    駕駛部分，亦據當日執行攔檢及酒測勤務之國道公路警察局第三警察隊泰安分隊
    員警陳繼昌於現場製作之測試觀察紀錄表觀察結果欄內，載明「因駕駛人有眼神
    呆滯、酒味濃烈跡象顯然無法安全駕駛」等語甚明，且有被告吐氣所含酒精成份
    經測試每公升高達０．七五毫克之酒精濃度測試單、汽車駕駛人酒後生理協調平
    衡檢測紀錄表、內政部警政署國道公路警察局公警局交字第Ｚ00000000
    號、Ｚ00000000號舉發違反道路交通管理事件通知單各乙件在卷足憑，
    按刑法第一百八十五條之三，條文中所稱「不能安全駕駛動力交通工具」係屬不
    確定之法律概念，除衡之行為人駕車時飲用酒類之程度及血液中酒精含量之多寡
    外，並應參以行為人當時之精神狀態、駕馭車輛之情形及對於交通號誌或指揮之
    遵守能力，以資相佐，斷非徒以飲酒數量作為取決是否成罪之唯一標準，惟若駕
    駛人於呼氣中酒精濃度已達每公升零點五五毫克或血液濃度已達百分之零點一一
    毫克以上者，依据科學數據統計結果，其肇事率為一般正常人之十倍，應可認為
    已達不能安全駕駛之標準無疑，本院自毋庸再為其他調查，法務部八十八年五月
    十八日法八八檢字第００一六六九號函即同此意旨。是本件被告駕車前即已飲用
    酒類，於駕駛車輛肇事後，經測試其呼氣中酒精濃度高達每公升０．七五毫克，
    揆之前揭說明，被告駕駛車輛之注意能力因飲酒較平日狀況為低，已達不能安全
    駕駛動力交通工具之程度。再被告接續先後偽造署押、偽造私文書並據以行使部
    分，亦有被告簽有「甲○○」署押於其上之酒精濃度測試單、汽車駕駛人酒後生
    理協調平衡檢測紀錄表、內政部警政署國道公路警察局公警局交字第Ｚ0000
    0000號、Ｚ00000000號舉發違反道路交通管理事件通知單各乙件附
    卷可參，本件事證已經明確，被告犯行洵堪認定。
二、核被告乙○○所為，係犯刑法第一百八十五條之三服用酒類不能安全駕駛動力交
    通工具罪、第二百十六條、第二百十條行使偽造私文書罪。被告先後偽造「甲○
    ○」署押於偵詢（調查）筆錄、酒精濃度測試單、汽車駕駛人酒後生理協調平衡
    檢測紀錄表、違規通知單（三聯單含複寫部分）、偽造文書後持以行使之犯行，
    皆係基於同一犯意下之接續行為，僅侵害一個法益，應均論以一罪。其偽造署押
    乃偽造私文書之階段行為；偽造私文書後復持以行使，其偽造私文書之低度行為
    應為行使偽造私文書之高度行為所吸收，均不另論罪。上開服用酒類不能安全駕
    駛動力交通工具罪及行使偽造私文書二罪間，其犯意各別，罪名互殊，應予分論
    併罰。爰審酌被告因一時失慮而罹刑章，破壞警察機關對道路交通違規事件取締
    與管理之正確性及其犯罪之手段、目的、所生危害、坦承犯行犯後態度尚稱良好
    等一切情狀，分別量處如主文所示之刑及其易科罰金之折算標準，並定應執行之
    刑及其易科罰金之折算標準，以資儆懲。另前揭國道公路警察局公警局交字第Ｚ
    00000000號及Ｚ00000000號舉發違反道路交通管理事件通知單
    （三聯單含複寫部分）、酒精濃度測試單、汽車駕駛人酒後生理協調平衡檢測紀
    錄表及於九十二年二月十四日凌晨三時及上午十一時五分之偵訊（調查）筆錄被
    訊問人處，其上偽造之「甲○○」署押各乙枚，不問屬於被告與否，應依刑法第
    二百十九條規定，宣告沒收。
據上論斷，應依刑事訴訟法第二百九十九條第一項前段、第一百八十五條之三、第二
百十六條、第二百十條、第四十一條第一項前段、第二百十九條，罰金罰緩提高標準
條例第二條，判決如主文。
中      華      民      國    九十二    年      四      月      三      日
                                    臺灣臺中地方法院交通法庭
                                        法  官    許  金  樹
右正本證明與原本無異。
如不服本判決應於送達後十日內向本院提出上訴狀，上訴於台灣高等法院台中分院（
須附繕本）。
                                        書記官
中      華      民      國    九十二    年      四      月      四      日


司法院資訊處製作；財團法人民間司法改革基金會備份。
